# 新租赁准则下租赁产生的利息是否可以全额税前抵扣？

提问人：wufaxian 时间：2020-04-05 08:05:20
新租赁准则下租赁产生的利息是否可以全额税前抵扣？ 度娘了一下。搜到如下内容：
（国家税务总局公告第 13 号）第二条规定，根据现行企业所得税法及有关收入确定规定，融资性售后回租业务中，承租人出售资产的行为，不确认为销售收入，对融资性租赁的资产，仍按承租人出售前原账面价值作为计税基础计提折旧。租赁期间，承租人支付的属于融资利息的部分，作为企业财务费用在税前扣除。
———–这个规定是 2010 年的，且有个隐性的前置条件。即售后租回。那么在新的租赁准则下，由于租赁产生的“利息”是否可以全额在税前抵扣？如果不是全额，那应该如何计算抵扣额？
———–其实这个利息完全是实际利率法摊销出来的。那么同理如果折价购买债券，实际利率法计算的利息会比实际收到的利息多。假设债券利息和投资收益都不免税。那么每年计算纳税额是按照实际收到的利息计算？还是按照实际利率法摊销出来的利息计算呢？

回答人：chenyiwei
由于新的收入、租赁和金融工具准则规定的处理原则与现行税法规定都有较大差异，对此如何进行纳税调整和税会处理衔接，目前都尚未明确。个人理解原则上对于税法有明确规定的，继续执行税法规定；税法无明确规定的，建议在咨询税务专业人士和与主管税务机关沟通确认的基础上，确定能否参照会计处理。